臺灣臺中地方法院刑事判決　　　　　 95年度中簡上字第898號
上　訴　人　丙○○
即　被　告
上列上訴人即被告因妨害婚姻案件，不服本院臺中簡易庭中華民
國95年10月23日95年度中簡字第2638號第1審簡易判決（聲請簡
易判決處刑書案號：臺灣臺中地方法院檢察署95年度偵字第1770
0號），提起上訴，本院管轄之第2審合議庭判決如下：
    主  文
上訴駁回。
    事  實
一、丙○○明知乙○○ (另由臺灣臺中地方法院檢察署檢察官為
    不起訴處分確定)係甲○○之配偶，猶基於相姦犯意，於民
    國九十四年十一月一日中午某時，與乙○○在臺中市○○路
    與惠中路口之「儷京汽車旅館」二○九室內為相姦之行為。
    旋因丙○○之夫丁○○ (二人嗣於九十五年二月二十一日離
    婚)發現上情並於同日十四時許報警，經警於同日十四時四
    十四分許趕至現場處理，當場發現丙○○與乙○○二人裸體
    在同一床上睡覺 (丁○○嗣即向警察表示不願提出告訴)。
    嗣因甲○○得悉上情，而委任律師提出告訴。
二、案經甲○○委任林明康律師為告訴代理人訴由臺灣臺中地方
    法院檢察署檢察官偵查後聲請簡易判決處刑。
    理　　由
一、訊據上訴人即被告丙○○ (下稱被告)對於上揭犯罪事實，
    除其有與乙○○發生相姦行為一節外，餘均坦承不諱，且矢
    口否認有何相姦犯行，辯稱：當天是乙○○約伊中午在臺中
    市新光三越附近餐廳吃飯，吃飯約半個小時至一個小時左右
    後，乙○○說有些事情要與伊談，且未說明要至何處談何事
    情，乙○○就把汽車開到「儷京汽車旅館」去，伊在車上有
    睡著，約十分鐘車程渠等即抵達「儷京汽車旅館」，乙○○
    叫醒伊後伊即發現車在「儷京汽車旅館」車庫內，因為乙○○說要到樓上說話，伊即跟著乙○○上樓，上樓後之情形伊
    已不太記得，渠二人有在床上聊天。伊係臺中商專畢業，社
    會工作經驗已有十二年。且伊雖有與乙○○一起裸體在床上
    睡覺，但並不表示就有發生性行為。渠二人是裸體在床上聊
    天，伊與丈夫也會裸體聊天，伊除曾與丈夫及乙○○裸體聊
    天過外，不曾再與他人裸體聊天過。伊丈夫因為看到伊與乙○○裸體聊天，沒辦法接受而與伊離婚。此外，伊認為依現
    在社會風氣，男、女生會一起裸體聊天，而沒有發生其它的
    事是存在的現象云云。
二、經查，上揭犯罪事實，業據證人乙○○於偵查及本院審理中
    結證不移，核與被告自白：其確有與乙○○一起至上址「儷
    京汽車旅館」房間內，並與乙○○在旅館房內裸體同睡一床
    ，遭伊丈夫報警至現場查獲等語相符。至被告上揭辯詞顯悖
    人情事理，殊難採信，應以證人乙○○結證稱：伊確有與被
    告在上開旅館房間內發生性行為等語，為可採信。此外，復
    有臺中市警察局第四分局大墩派出所受理各類案件紀錄表、
    警員工作紀錄簿影本各一份在卷可憑（見本院卷第四○至四
    一頁），益徵證人乙○○所證情節堪可採信。綜上所述，被
    告所辯要係事後卸責之詞，委無可採。本案事證明確，被告
    犯行堪以認定。
三、查，被告行為後，刑法第二條、第四十一條，均於九十四年
    二月二日修正公布，並自九十五年七月一日起施行，且 (一
    )修正後刑法第二條第一項規定，已將新舊法律適用之「從
    新從輕」原則，改採「從舊從輕」原則，而此規定僅係規範
    行為後法律變更所生新舊法律比較適用之準據法，並非實體
    刑罰法律，自不生行為後法律變更之比較適用之問題，應逕
    行適用新法第二條第一項之規定，為「從舊從輕」之比較。
    (二)被告行為後，罰金罰鍰提高標準條例第二條業已刪除，
    而刑法第四十一條第一項前段關於易科罰金之折算標準已由
    舊法之銀元一百元、二百元、三百元修正為新臺幣（下同）
    一千元、二千元、三千元，因屬科刑規範事項之變更，其折
    算標準為裁判時所應諭知，自有就新舊法規定比較之必要，
    經比較新舊法結果，以被告行為時之舊法較為有利於被告，
    是依修正後刑法第二條第一項前段之規定，本件應適用被告
    行為時之舊法即依修正前刑法第四十一條第一項前段、修正
    前罰金罰鍰提高標準條例第二條、現行法規所定貨幣單位折
    算新臺幣條例第二條之規定，諭知以銀元三百元即新臺幣九
    百元折算一日為易科罰金之折算標準。
三、核被告丙○○所為，係犯刑法第二百三十九條後段之相姦罪
    。本院審酌被告前無犯罪紀錄，有臺灣高等法院被告前案紀
    錄表一份在卷可稽，被告犯罪之動機、目的、手段，告訴人
    心理所受傷害程度及被告犯罪後猶飾詞矢口否認犯行，態度
    不佳，本件僅被告提起上訴等一切情狀，認原審簡易判決依
    刑事訴訟法第四百四十九條第一項前段、第四百五十四條第
    二項、刑法第二條第一項、第二百三十九條後段、修正前刑
    法第四十一條第一項前段、修正前罰金罰鍰提高標準條例第
    二條，判處被告有期徒刑二月，並諭知易科罰金之折算標準
    ，其認事用法並無不合，量刑亦屬適當。上訴人提起上訴，
    矢口否認犯行，為無理由，應予以駁回。
據上論斷，依刑事訴訟法第四百五十五條之一第一項、第三項、
第三百六十八條，判決如主文。
中　　華　　民　　國　　96　　年　　2 　　月　　15　　日
                    臺灣臺中地方法院刑事第十庭
                        審判長法  官  賴妙雲
                              法  官  黃炫中
                              法  官  江奇峰
上正本證明與原本無異。
不得上訴。
                              書記官  江慧貞
中　　華　　民　　國　　96　　年　　2 　　月　　15　　日
附錄論罪科刑實體法條文：
刑法第239條（通姦罪）：
有配偶而與人通姦者，處 1 年以下有期徒刑。其相姦者亦同。
